【裁判字號】    98,簡上,97
【裁判日期】    980617
【裁判案由】    妨害公務
【裁判全文】
臺灣臺南地方法院刑事判決              98年度簡上字第97號
上  訴  人  臺灣臺南地方法院檢察署檢察官
被      告  乙○○
上列上訴人因妨害公務案件，不服本院98年度簡字第402號中華
民國98年3月1日第一審簡易判決（聲請簡易判決處刑書案號：97
年度偵字第14333號），提起上訴，本院管轄之第二審合議庭判
決如下：
    主  文
原判決撤銷。
乙○○毀棄公務員職務上掌管之物品，處有期徒刑陸月，如易科
罰金，以新臺幣壹仟元折算壹日。
    事  實
一、乙○○原係瑋智實業股份有限公司臺南分公司員工，而代理
    本院國庫業務之臺灣中小企業銀行股份有限公司臺南分行，
    則與瑋智實業股份有限公司臺南分公司簽訂契約，派乙○○
    駐在本院非訟中心協助打字工作，乙○○之工作業務範圍為
    於當事人將民事非訟事件聲請狀遞交本院，先由收發室收狀
    登打資料，並送交分案室分案後，由乙○○依據當事人聲請
    意旨，於電腦上繕打案件類型及適用法條之如本票裁定等例
    稿，再將繕打列印完畢之例稿，送交司法事務官核閱、裁定
    ；而因乙○○工作態度欠佳，屢經本院司法事務官糾正仍未
    改善，本院民事科長遂於民國97年8月22日告知乙○○，其
    工作期限至97年8月29日止，乙○○聽聞將遭被迫離職，竟
    因此心生不滿，明知其打字工作範圍內所持有之卷宗資料，
    乃該管公務員執掌之物品，仍基於隱匿、毀損公務員職務上
    職掌之物品之犯意，於97年8月26日17時40分許，於下班之
    際，將本院非訟中心97年度司票字第1895、1984、1997、21
    69、2263、2380號卷宗共計6宗，攜出辦公室，除將97年度
    司票字第1997、2169號卷宗2宗，隱匿在其所騎乘之機車置
    物箱外，將97年度司票字第1895、1984號卷宗2宗則任意棄
    置在本院3樓垃圾桶附近及5樓雜物櫃附近，另外97年度司票
    字第2263、2380號卷宗2宗，則棄置於下班返家（臺南市○
    ○區○○街260巷9號）途中路邊某不詳地點，致使97年度司
    票字第1895、1984、2263、2380號卷宗4宗均滅失；嗣因本
    院該股承辦司法事務官清理遲延及未結案件時，要求該股書
    記官許志杰清查後，始發現卷宗遺失，經清查電腦紀錄，懷
    疑係乙○○所為，經書記官許志杰與乙○○約談，並提示相
    關電腦記錄資料，乙○○乃坦承曾將上述卷宗攜出，並經本
    院政風室進行調查，因而得知上情，並從乙○○所騎乘之機
    車置物箱內，尋回本院97年度司票字第1997、2169號卷宗2
    宗，其餘卷宗4宗，則均已滅失未能尋回。
二、案經本院移送臺灣臺南地方法院檢察署檢察官偵查後聲請簡
    易判決處刑。
    理  由
一、按被告以外之人於審判外之陳述，經當事人於審判程序同意
    作為證據，法院審酌該言詞陳述或書面陳述作成時之情況，
    認為適當者，亦得為證據，刑事訴訟法第159條之5第1項定
    有明文。查被告乙○○於本院審理時對證人許志杰、周雪錚
    於檢察官偵訊時具結後供述之證據能力並不爭執，且本院依
    卷內資料審酌該警詢筆錄作成時之情況，亦認為並未有何違
    背法律或其他相關規定之情事，而應認為適當，是依刑事訴
    訟法第159條之5第1項之規定，證人許志杰、周雪錚於檢察
    官偵訊時具結後之供述，為傳聞法則之例外而具有證據能力
    ，本院自得引為判決參考之依據；至檢察官所引用之其餘供
    述及非供述證據，被告於本案言詞辯論終結前，亦均未爭執
    其證據能力，本院審酌各該證據均非違法蒐證取得之證據，
    復經本院於審判期日就上開證據依法進行調查、辯論，依法
    應有證據能力，先予敘明。
二、上述事實，業據被告於本院審理時自白在案，復有證人許志
    杰、周雪錚2人於偵查中之證述內容可證，此外，並有本院
    案件管理之列印資料、相關辦案進行簿各1份、被告閱覽後
    簽名之切結書1紙、本院政風室對被告之訪談紀錄譯文及錄
    音光碟1片在偵查卷可稽，本件事證明確，被告上開犯行，
    足堪認定。
三、查被告乙○○於97年8月26日17時40分許，將本院非訟中心
    公務員執掌之97年度司票字第1895、1984、1997、2169、22
    63、2380號卷宗共計6宗，攜出辦公室，或以隱匿於機車置
    物箱之方式，或以隨地丟棄之方式毀棄，而同有隱匿、毀棄
    之情形，應從情節較重之毀棄情形論處；故核被告乙○○所
    為，係犯刑法第138條毀棄公務員職務上掌管物品罪；被告
    同時將上述卷宗6宗攜出辦公室，而分別為隱匿及毀棄卷宗
    之行為，應屬一行為之接續作為，僅成立單純一罪；原審以
    被告犯罪事證明確，予以論罪科刑，固非無見，惟查，原審
    判決所認定犯罪事實，未就被告同一行為所為毀棄本院公務
    員執掌之97年度司票字第2263、2380號卷宗2宗犯行為論斷
    ，有所違誤，原判決既有上述違法之處，應由本院將原判決
    撤銷改判，依法自為判決；爰審酌被告係派駐本院非訟中心
    擔任打字人員，因工作態度不佳遭解職而心生不滿，竟隱匿
    並毀棄公務員職務上掌管之物品，隱匿並毀棄卷宗達6宗，
    嚴重妨害本院機關公務之執行，被告犯後已坦承犯行，並已
    與瑋智實業股份有限公司和解，有和解契約書1份在卷可據
    ，且無犯罪前科紀錄等一切情狀，量處如主文所示之刑，並
    諭知易科罰金之折算標準，以示懲戒。
據上論斷，應依刑事訴訟法第455條之1第1項、第3項、第369條
第1項前段、第364條、第299條第1項前段，刑法第138條、第41
條第1項前段，刑法施行法第1條之1，判決如主文。
本案經檢察官甲○○到庭執行職務。
中    華    民    國    98    年    6    月    17    日
                  刑事第八庭  審判長  法  官  洪士傑
                                      法  官  許蕙蘭
                                      法  官  陳杰正
以上正本證明與原本無異。
本件不得上訴。
                                      書記官  曾郁芳
中    華    民    國    98    年    6     月    18    日
附錄本案論罪科刑法條：
刑法第138條
毀棄、損壞或隱匿公務員職務上掌管或委託第三人掌管之文書、
圖畫、物品，或致令不堪用者，處五年以下有期徒刑。


司法院資訊處製作；財團法人民間司法改革基金會備份。
